# 首次审计中财务资料已经没有保留的问题

提问人：无极 011 时间：2019-04-25 18:19:42
法律法规是否对一家公司会计凭证保留期限有规定？例如最短保留 15 年？
如果对一家公司首次承接审计业务，但其几十年前的财务数据已经没有保留，那么无法确认其固定资产原值的准确性，是否还能出具无保留意见审计报告？

回答人：chenyiwei
各类账册、凭证、报表的保管期限，请查阅《会计档案管理办法》（财政部、国家档案局令第 79 号）。目前要求凭证和账册的保管年限是 30 年。并且，保管期满但未结清的债权债务会计凭证和涉及其他未了事项的会计凭证不得销毁，纸质会计档案应当单独抽出立卷，电子会计档案单独转存，保管到未了事项完结时为止。
因此，理论上所有账面上存在的资产和负债，都应有对应的会计凭证。如果凭证缺失，则需以其他方式验证其期初余额。